【裁判字號】    90,易,179
【裁判日期】    900724
【裁判案由】    竊盜
【裁判全文】
臺灣苗栗地方法院刑事判決                            九十年度易字第一七九號
    公  訴  人  臺灣苗栗地方法院檢察署檢察官
    被      告  甲○○
右列被告因竊盜案件，經檢察官提起公訴（八十九年度偵字第五一六○號），本院判
決如左：
    主  文
甲○○竊盜，累犯，處有期徒刑伍月，如易科罰金，以參佰元折算壹日。
    事  實
一、甲○○有違反森林法、多次違反麻醉藥品管理條例、竊盜等前科犯行，前因違反
    麻醉藥品管理條例案件，經本院判處有期徒刑八月，甫於民國八十八年三月二十
    二日執行完畢，仍不知警惕，意圖為自己不法之所有，於八十九年十二月八日上
    午六時三十分許，在苗栗縣頭份鎮○○○路台灣姑娘酒店前，竊取乙○○置於車
    號ＭＹＷ—００９號重型機車置物箱內皮夾一個（內有身分證、駕照各一張、行
    照二張及現金新台幣《下同》一千元）後，將行照二張及皮夾丟棄於苗栗縣造橋
    鄉不詳之處所。嗣經警於同年月十日二十二時三十分許，於苗栗縣頭份鎮○○路
    頭份鎮公所前，在甲○○身上查獲乙○○失竊之身分證及駕照各一張而循線查獲
    上情。
二、案經苗栗縣警察局頭份分局報請臺灣苗栗地方法院檢察署檢察官偵查起訴。
    理  由
一、訊據被告甲○○固坦承為警在其身上查獲上述身分證及駕照各一張之事實不諱，
    然矢口否認竊盜犯行，辯稱：該二張證件是伊於八十九年十二月十日十六時、十
    七時間，在苗栗縣頭份鎮○○路與忠孝一路口之便利超商前公用電話上撿到的，
    因為看過乙○○二次，曾談過一次話故認識乙○○，本想依照證件上之地址將證
    件還給乙○○，但因打電玩才忘記通知云云。經查：
    (一)右揭被害人遭竊盜之事實，業據被害人乙○○於本院審理時表示：「我不認識
      被告也沒有見過被告，我白天在工廠做車床工作，每天一大早在嘉南羊奶公司
      送羊奶，送的地區是頭份鎮，到目前為止已經送五年的羊奶，八十九年十二月
      八日早上我送羊奶到頭份鎮○○○路附近的五樓，當時我是把皮包放在機車的
      置物箱內，後來我送完羊奶後回到公司才發現放在置物箱內的皮夾不見了，皮
      夾內有健保卡、我的名片、駕照、身分證及壹仟元現金，後來隔天晚上有一位
      萬先生打電話給我，說在造橋撿到我的皮夾，後來我去頭份鎮山下里萬先生工
      作的地方向他公司的會計拿回皮夾，但裡面的身分證、駕照及現金壹仟元都已
      經不見了。」無誤，復有贓物認領保管收據一紙附卷可稽。
    (二)被告雖辯稱認識被害人，惟此為被害人所否認，參以被告所稱僅看過被害人二
      次，說過一次話即認識被害人，亦與常情不合，故被告所稱認識被害人之詞不
      足採信。
    (三)被告雖表示係要將撿到之證件依證件上之住址交還被害人，惟查被告經警查獲
      時，謊稱證件是其友人乙○○交給伊要申辦行動電話之用，經警向乙○○查證
      結果，乙○○並不認識被告，更無將證件交給被告，被告始改稱係拾得，及被
      告於本院訊問時表示：「我撿到他的身分證本來要拿去辦電話卡，但後來我想
      這樣會害了他所以我就沒有拿去辦」，足證被告確有意圖為自己不法所有之犯
      意無誤，而被告亦無法清楚交待其於八十九年十二月八日之行蹤，且所稱在公
      用電話筒上撿到被害人身分證及駕照一節亦與常情不符，足證被告上開所辯在
      公用電話上撿到，並未竊盜云云亦屬事後卸責之詞，委無足採，綜上本件被告
      確有竊盜行為事證明確，其犯行堪予認定。
二、核被告甲○○所為係犯刑法第三百二十條第一項竊盜罪嫌。查被告有事實欄所載
    論罪科刑執行情形，有臺灣苗栗地方法院檢察署刑案資料查註紀錄表、臺灣高等
    法院被告全國前案紀錄表及臺灣高等法院檢察署刑事資料簡復表在卷足憑，其於
    有期徒刑之執行完畢後五年內再犯有期徒刑以上之本罪，為累犯，應依刑法第四
    十七條之規定加重其刑。爰審酌被告之素行、動機、所生危害雖非重大，惟多次
    觸犯竊盜罪，可見其自制力薄弱、犯後猶否認犯行，並無任何悔意等一切情狀，
    量處主文所示之刑，以資懲儆。又被告行為後，刑法第四十一條業經總統於九十
    年一月十日公布修正，同年一月十二日生效，將修正前原規定「犯最重本刑為三
    年以下有期徒刑以下之刑之罪，而受六月以下有期徒刑或拘役之宣告，因身體、
    教育、職業或家庭之關係，執行顯有困難者，得以一元以上三元以下折算一日，
    易科罰金。」公布修正為「犯最重本刑為五年以下有期徒刑以下之刑之罪，而受
    六個月以下有期徒刑或拘役之宣告，因身體、教育、職業、家庭之關係或其他正
    當事由，執行顯有困難者，得以一元以上三元以下折算一日，易科罰金。但確因
不執行所宣告之刑，難收矯正之效，或難以維持法秩序者，不在此限。併合處罰
    之數罪，均有前項情形，其應執行之刑逾六月者，亦同。」比較修正前、後條文
    規定之結果，以修正後之規定有利於被告，自應依刑法第二條第一項前段之規定
    ，適用裁判時之法律即修正後之刑法第四十一條第一項前段之規定，就被告所處
    如主文所示之刑，併諭知易科罰金之折算標準。
據上論斷，應依刑事訴訟法第二百九十九條第一項前段，刑法第二條第一項前段、第
三百二十條第一項、第四十七條、第四十一條第一項前段，罰金罰鍰提高標準條例第
一條前段、第二條，判決如主文。
本案經檢察官陳佞如到庭執行職務。
中      華      民      國    九十      年      七      月    二十四    日
                                臺灣苗栗地方法院刑事第二庭
                                        法  官  黃  建  都
右正本證明與原本無異。
如不服本判決，應於判決送達後十日內向本院提出上訴狀( 應附繕本 )，上訴於
臺灣高等法院台中分院。
                                        書記官  黃  士  益
中      華      民      國    九十      年      七      月     二十四   日
附錄︰
刑法第三百二十條第一項
意圖為自己或第三人不法之所有，而竊取他人之動產者，為竊盜罪，處五年以下有期
徒刑、拘役或五百元以下罰金。


司法院資訊處製作；財團法人民間司法改革基金會備份。
